【裁判字號】    99,上訴,2317
【裁判日期】    991130
【裁判案由】    違反毒品危害防制條例
【裁判全文】
臺灣高等法院臺中分院刑事判決        99年度上訴字第2317號
上  訴  人
即  被  告  江彥龍
上列上訴人因毒品危害防制條例案件，不服臺灣彰化地方法院99
年度訴字第1083號中華民國99年10月28日第一審判決（起訴案號
：臺灣彰化地方法院檢察署99年度毒偵字第1214號），提起上訴
，本院判決如下：
    主  文
上訴駁回。
    理  由
一、按依刑事訴訟法第三百五十條、第三百六十一條、第三百六
    十二條、第三百六十七條規定，不服地方法院之第一審判決
    而上訴者，須提出上訴書狀，並應敘述具體理由，為上訴必
    備之程式；其所提出之書狀未敘述上訴理由，或僅曾以言詞
    陳述上訴理由者，均應於上訴期間屆滿後二十日內補提理由
    書於第一審法院。第一審法院經形式審查，認逾期未補提上
    訴理由者，應定期間先命補正；逾期未補正者，為上訴不合
    法律上之程式，應以裁定駁回。倘已提出上訴理由，但所提
    非屬具體理由者，或已上訴但未提上訴理由，經審判長定期
    間補正仍未補正者，則應由第二審法院以上訴不合法律上之
    程式，判決駁回。而所謂具體理由，必係依據卷內既有訴訟
    資料或提出新事證，指摘或表明第一審判決有何採證認事、
    用法或量刑等足以影響判決本旨之不當或違法，而構成應予
    撤銷之具體事由，始克當之（例如：依憑證據法則具體指出
    所採證據何以不具證據能力，或依憑卷證資料，明確指出所
    為證據證明力之判斷如何違背經驗、論理法則）；倘僅泛言
    原判決認定事實錯誤、違背法令、量刑失之過重或輕縱，而
    未依上揭意旨指出具體事由，或形式上雖已指出具體事由，
    然該事由縱使屬實，亦不足以認為原判決有何不當或違法者
    （例如：對不具有調查必要性之證據，法院未依聲請調查亦
    未說明理由，或援用證據不當，但除去該證據仍應為同一事
    實之認定），皆難謂係具體理由，俾與第二審上訴制度旨在
    請求第二審法院撤銷、變更第一審不當或違法之判決，以實
    現個案救濟之立法目的相契合，並節制濫行上訴（最高法院
    九十七年度臺上字第八九二號刑事判決意旨參照）。
二、本件上訴人即被告（下簡稱被告）江彥龍於民國九十九年十
    一月十日向臺灣彰化監獄彰化分監提起上訴並敘明上訴理由
    ，同日送至原審法院，惟其上訴理由僅略以：「被告於警訊
    及法院提詢時，均坦誠（應係『坦承』）認罪，惟因觸犯國
    家法律於法不容，因此被告坦然接受並認罪接受司法制裁，
    另依刑事訴訟法（應係刑法）第五十九條被告認罪者，得酌
    量減輕其刑，為此，懇請庭上審酌，給予被告減輕其刑，早
    日自新之機會，如蒙恩准，深感大德。」等語，提起上訴。
三、經查
  (一)被告因不服地方法院之第一審判決，於九十九年十一月十日
    提起上訴並敘明上訴理由，則依刑事訴訟法第三百六十一條
    第二項條文、立法修正理由及上開最高法院判決意旨，被告
    倘已提出上訴理由，但所提非屬具體理由者，則由第二審法
    院以上訴不合法律上之程式，以判決駁回之。至於上訴理由
    是否具體，係屬第二審法院審查範圍，則不在命補正之列（
    參見法院辦理刑事訴訟案件應行注意事項第一百六十二點）
    ，合先敘明。
  (二)經核上開被告所提之上訴理由，要非屬所謂之具體理由（即
    必須依據卷內既有訴訟資料或提出新事證，具體指摘或表明
    第一審判決有何採證認事、用法或量刑等足以影響判決本旨
    之不當或違法，而構成應予撤銷之具體事由，始克當之【例
    如：依憑證據法則具體指出所採證據何以不具證據能力，或
    依憑卷證資料，明確指出所為證據證明力之判斷如何違背經
    驗、論理法則】，最高法院九十七年度臺上字第八九二號判
    決意旨參見），而被告在原審審理中本即為有罪之陳述，復
    表明無證據調查，承認犯罪，有原審九十九年十月二十一日
    準備程序筆錄及審判筆錄可稽。被告上訴理由僅以其坦然接
    受並認罪接受司法制裁，請求依刑法第五十九條規定酌減輕
    其刑為由，指摘原判決量刑不當，然「刑法第五十九條之酌
    量減輕其刑，必於犯罪之情狀，在客觀上足以引起一般同情
    ，認為即予宣告法定低度刑期，猶嫌過重者，始有其適用，
    至於被告無前科，素行端正，子女眾多等情狀，僅可為法定
    刑內從輕科刑之標準，不得據為酌量減輕之理由。」亦經最
    高法院著有五十一年臺上字第八九九判例參見，被告固迭自
    警偵訊及原審均自白犯行，足見其犯後態度尚稱良好，惟此
    僅屬於法定刑內從輕量刑之標準，尚無從援引刑法第五十九
    條規定以為酌量減輕其刑之依據，被告上訴復未提出新事證
    ，具體指摘或表明原審量刑有何足以影響判決本旨之違法。
    再者，被告前已有多次施用毒品之犯行，已經原審判決書事
    實欄載述甚詳，並經原審審酌「被告前有多項犯罪紀錄，品
    行不佳，又其曾多次因施用毒品經送觀察、勒戒，仍未知警
    惕又因施用毒品被查獲，足見其雖經觀察、勒戒之治療程序
    ，仍未徹底戒除惡習遠離毒害，顯未能善體國家設置觀察、
    勒戒機構，協助毒品施用者戒除毒害之良法美意，難有輕縱
    之理由，應施以較長期與社會隔離之處分，始足以促其在誘
    惑四起之社會生活中，萌生戒除毒癮之意志與勇氣，另考其
    犯罪之動機、目的、所生危害」等一切情狀，量處如原審判
    決主文所示之刑，業已審酌刑法第五十七條各款所列事項，
    量刑亦屬妥適。被告上訴意旨泛言請求依刑法第五十九條規
    定酌減其刑，俱未依法指摘或表明第一審判決有何採證認事
    、用法或量刑等足以影響判決本旨之不當或違法，而構成應
    予撤銷之具體事由，且該事由亦不足以認定原判決有何不當
    或違法之處，反再為上開形式上爭執，尚非提起上訴之具體
    理由。
  (三)揆諸上開最高法院判決意旨，及依「程序優先於實體」之刑
    事訴訟法原則，本件上訴自不合法定上訴程式，應予駁回，
    並不經言詞辯論為之。
據上論斷，應依刑事訴訟法第三百六十七條前段、第三百七十二
條，判決如主文。
中    華    民    國    99    年    11    月    30    日
            刑事第九庭  審判長法  官  江  德  千
                              法  官  莊  深  淵
                              法  官  賴  妙  雲
以上正本證明與原本無異。
如不服本判決應於收受送達後十日內向本院提出上訴書狀，其未
敘述上訴之理由者，並得於提起上訴後十日內向本院補提理由書
（均須按他造當事人之人數附繕本）「切勿逕送上級法院」。
                              書記官  陳  三  軫
中    華    民    國    99    年    11    月    30    日

司法院資訊處製作；財團法人民間司法改革基金會備份。
